【裁判字號】    97,訴,88
【裁判日期】    970430
【裁判案由】    毒品危害防制條例
【裁判全文】
臺灣嘉義地方法院刑事判決                97年度訴字第88號
公  訴  人  臺灣嘉義地方法院檢察署檢察官
被      告  甲○○
選任辯護人  黃文力律師
上列被告因違反毒品危害防制條例案件，經檢察官提起公訴（九
十七年度偵字第一二八九號），本院判決如下：
    主  文
甲○○犯如附表所示等罪，各處如附表所示之刑。應執行有期徒
刑伍年。扣案之門號0000000000號ＳＩＭ卡壹張沒收
、未扣案之ＮＯＫＩＡ牌行動電話壹支沒收，如全部或一部不能
沒收時，追徵其價額或以其財產抵償之、未扣案之販賣第三級毒
品所得合計新臺幣壹萬參仟貳佰元均沒收，如全部或一部不能沒
收時，以其財產抵償之。
    事  實
一、甲○○明知愷他命（Ketamine，起訴書誤載為Ｋ他命）屬毒
    品危害防制條例第二條第二項第三款所列之第三級毒品，不
    得非法販賣，於民國九十六年九月初某日，在臺中市○○路
    「時尚ＰＵＢ」內，向真實姓名年籍不詳之成年男子購入第
    三級毒品愷他命後，竟基於意圖營利而販賣第三級毒品愷他
    命之犯意，於九十六年十月間起以門號000000000
    0號ＮＯＫＩＡ牌行動電話作為對外聯絡工具，分別於附表
    所示時間、地點，以附表所示價格將愷他命售予葉冠毅、黃
    瓊慧及陳冠雄。嗣經嘉義憲兵隊對於甲○○所使用之上開行
    動電話實施通訊監察後，於九十六年十二月六日上午八時三
    十分許，在其嘉義市○○路四九巷二一號住處搜索查獲，並
    扣得甲○○所有上開門號0000000000號ＳＩＭ卡
    一張。
二、案經嘉義憲兵隊移送臺灣嘉義地方法院檢察署檢察官偵查起
    訴。
    理  由
一、按被告以外之人於審判外之陳述，經當事人於審判程序同意
    作為證據，法院審酌該言詞陳述或書面陳述作成時之情況，
    認為適當者，亦得為證據。當事人、代理人或辯護人於法院
    調查證據時，知有第一百五十九條第一項不得為證據之情形
    ，而未於言詞辯論終結前聲明異議，視為有前項之同意，刑
    事訴訟法第一百五十九條之五定有明文。查本件認定事實所
    引用之陳述證據，經本院於審理時提示被告甲○○及其辯護
    人均表示無意見，迄於言詞辯論終結前亦未聲明異議，可認
    為同意作為證據，本院審酌該陳述證據之取得過程並無瑕疵
    ，與本案待證事實間復具有相當之關聯性，以之為本案證據
    尚無不當，自得採為證據。
二、上開事實，業據被告甲○○於憲兵隊詢問（見嘉義憲兵隊卷
    第四至八、一○至一五頁）、偵查（見偵查卷第七二、七三
    頁）及本院（見本院聲羈卷第五至八頁、本院卷第一三至一
    六、四三、八五至八七頁）坦承不諱，核與證人即向被告購
    買愷他命之葉冠毅（見嘉義憲兵隊卷第三七至四○頁、偵查
    卷第六五、六六頁）、黃瓊慧（見嘉義憲兵隊卷第三二至三
    四頁、偵查卷第四五、四六頁）及陳冠雄（見嘉義憲兵隊卷
    第二六至二九頁、偵查卷第二五、二六頁）分別於憲兵隊詢
    問、偵查證述明確，且有臺灣嘉義地方法院檢察署核發門號
    0000000000號行動電話通訊監察書及通訊監察譯
    文（見嘉義憲兵隊卷第四四、四五、四七至四九頁）附卷可
    稽，復有上開門號0000000000號ＳＩＭ卡一張扣
    案可資佐證，足認被告上開自白與事實相符，堪予採信。本
    案事證明確，被告犯行均堪以認定，應依法論科。
三、查愷他命屬毒品危害防制條例第二條第二項第三款所列之第
    三級毒品，被告於如附表所示時間、地點，販賣愷他命予葉
    冠毅、黃瓊慧及陳冠雄，所為均係犯毒品危害防制條例第四
    條第三項之販賣第三級毒品罪。被告所犯如附表所示各罪，
    行為獨立，犯意各別，應予分論併罰。辯護人雖為被告辯稱
    ：被告基於販售第三級毒品犯意，在一定期間內，四次以相
    同方式販賣第三級毒品愷他命，其行為具有反覆、延續實行
    之特徵，在刑法評價上應屬集合犯，僅成立一罪等語，惟所
    謂「集合犯」是指立法者所制定之犯罪構成要件中，本就預
    定有數個同種類之行為將反覆實行之犯罪而言，將各自實現
    犯罪構成要件之多數行為，解釋為集合犯，而論以一罪。是
    以對於集合犯，必須從嚴解釋，以符合立法者之本意。觀諸
    毒品危害防制條例所定之販賣毒品罪之構成要件文義，實無
    從認定立法者本即預定該犯罪之本質，必有數個同種類行為
    而反覆實行之集合犯行，故販賣毒品罪，難認係集合犯。因
    此，就刑法修正施行後多次販賣毒品之犯行，採一罪一罰，
    始符合立法本旨（最高法院九十七年度臺上字第八七三號判
    決參照）。而本案被告之販賣毒品行為，在時間差距上，可
    以分開，在刑法評價上，各具獨立性，即非集合犯。又被告
    販賣毒品，戕害他人身體健康，固屬非是，然本件查獲被告
    販賣毒品之數量均非屬鉅量，其惡性與犯罪情節較諸大量走
    私進口或長期販賣毒品之「大盤」、「中盤」毒販顯有重大
    差異，對社會治安及國民健康所造成之危害亦較輕微，足認
    其犯罪情狀堪以憫恕，在客觀上足以引起一般人同情，宣告
    法定最低度之刑猶嫌過重，爰分別依刑法第五十九條規定酌
    減其刑。爰審酌被告係高中肄業之智識程度，年輕力盛，肢
    體健全，不思勞動獲取報酬，反購入愷他命而販賣，販賣愷
    他命之數量及對國人身心及社會治安之危害，輔以被告犯罪
    之動機、目的、手段、智識程度等一切情狀，分別量處如附
    表所示之刑，並定其應執行刑，以資懲儆。
四、沒收部分：
  (一)扣案門號0000000000號ＳＩＭ卡一張係被告向他
    人購得及未扣案之ＮＯＫＩＡ牌行動電話一支，均為被告所
    有供聯絡販賣毒品事宜所用之物，業據被告供承在卷（見本
    院卷第一五、八六頁），而該ＳＩＭ卡之所有權屬消費者所
    有，復有臺灣大哥大股份有限公司九十七年三月二十五日法
    大字第○九七○二七六○五號函附卷可參（見本院卷第五三
    頁），併均依毒品危害防制條例第十九條第一項之規定宣告
    沒收，未扣案之ＮＯＫＩＡ牌行動電話一支，如全部或一部
    不能沒收時，追徵其價額或以其財產抵償之。
  (二)如附表所示各次未扣案之被告販賣第三級毒品所得，應依毒
    品危害防制條例第十九條第一項之規定諭知沒收，如全部或
    一部不能沒收時，以其財產抵償之。
  (三)至扣案之愷他命一包（驗餘淨重二‧八五五三公克）、硝甲
    西泮三顆及愷他命殘渣袋一只，被告供承係其另行購買供己
    施用剩餘等語（見本院卷第八六、八七頁），亦無證據證明
    與本案被告販賣第三級毒品愷他命之犯行有何直接關連，而
    沒收既屬從刑之一種，依主從不可分原則，自應附隨於主刑
    而同時宣告之，上開物品既與本案無關，自不予宣告沒收，
    附此敘明。
據上論斷，應依刑事訴訟法第二百九十九條第一項前段，毒品危
害防制條例第四條第三項、第十九條第一項，刑法第十一條、第
五十九條、第五十一條第五款，判決如主文。
本案經檢察官陳志川到庭執行職務。
中    華    民    國  九十七  年    四    月   三十   日
                  刑事第三庭    審判長法  官  陳仁智
                                      法  官  劉瓊雯
                                      法  官  鄭雅文
以上正本證明與原本無異。
如不服本判決，應於判決送達後十日內向本院提出上訴狀，上訴
書狀依法應敘述具體理由，如未敘述具體理由者，應於上訴期間
屆滿後二十日內補提理由書於本院（均應附繕本）。
中    華    民    國  九十七  年    四    月   三十   日
                                      書記官  鄭翔元
附錄論罪科刑法條：
毒品危害防制條例第四條第三項
製造、運輸、販賣第三級毒品者，處五年以上有期徒刑，得併科
新臺幣五百萬元以下罰金。
附表：
┌──┬───┬───────────┬──────┬─────┬───────┬────────────┐
│編號│販售對│時                  間│地        點│價      格│罪          名│宣         告         刑│
│    │象姓名│                      │            │（新臺幣）│              │                        │
├──┼───┼───────────┼──────┼─────┼───────┼────────────┤
│一  │葉冠毅│九十六年十月二十五日  │嘉義市○○路│四千八百元│販賣第三級毒品│有期徒刑二年八月。扣案之│
│    │      │                      │三六○號合家│          │              │門號0000000000│
│    │      │                      │歡ＫＴＶ    │          │              │號ＳＩＭ卡一張沒收、未扣│
│    │      │                      │            │          │              │案之ＮＯＫＩＡ牌行動電話│
│    │      │                      │            │          │              │一支沒收，如全部或一部不│
│    │      │                      │            │          │              │能沒收時，追徵其價額或以│
│    │      │                      │            │          │              │其財產抵償之、未扣案之販│
│    │      │                      │            │          │              │賣第三級毒品所得新臺幣四│
│    │      │                      │            │          │              │千八百元沒收，如全部或一│
│    │      │                      │            │          │              │部不能沒收時，以其財產抵│
│    │      │                      │            │          │              │償之。                  │
├──┼───┼───────────┼──────┼─────┼───────┼────────────┤
│二  │黃瓊慧│九十六年十一月二十二日│嘉義市○○路│四百元    │販賣第三級毒品│有期徒刑二年七月。扣案之│
│    │      │                      │四九巷二一號│          │              │門號0000000000│
│    │      │                      │被告住處    │          │              │號ＳＩＭ卡一張沒收、未扣│
│    │      │                      │            │          │              │案之ＮＯＫＩＡ牌行動電話│
│    │      │                      │            │          │              │一支沒收，如全部或一部不│
│    │      │                      │            │          │              │能沒收時，追徵其價額或以│
│    │      │                      │            │          │              │其財產抵償之、未扣案之販│
│    │      │                      │            │          │              │賣第三級毒品所得新臺幣四│
│    │      │                      │            │          │              │百元沒收，如全部或一部不│
│    │      │                      │            │          │              │能沒收時，以其財產抵償之│
│    │      │                      │            │          │              │。                      │
├──┼───┼───────────┼──────┼─────┼───────┼────────────┤
│三  │陳冠雄│九十六年十一月八日    │嘉義市○○路│六千元    │販賣第三級毒品│有期徒刑二年八月。扣案之│
│    │      │                      │某便利商店外│          │              │門號0000000000│
│    │      │                      │            │          │              │號ＳＩＭ卡一張沒收、未扣│
│    │      │                      │            │          │              │案之ＮＯＫＩＡ牌行動電話│
│    │      │                      │            │          │              │一支沒收，如全部或一部不│
│    │      │                      │            │          │              │能沒收時，追徵其價額或以│
│    │      │                      │            │          │              │其財產抵償之、未扣案之販│
│    │      │                      │            │          │              │賣第三級毒品所得新臺幣六│
│    │      │                      │            │          │              │千元沒收，如全部或一部不│
│    │      │                      │            │          │              │能沒收時，以其財產抵償之│
│    │      │                      │            │          │              │。                      │
├──┼───┼───────────┼──────┼─────┼───────┼────────────┤
│四  │陳冠雄│九十六年十一月十四日  │嘉義市○○路│二千元    │販賣第三級毒品│有期徒刑二年八月。扣案之│
│    │      │                      │四九巷二一號│          │              │門號0000000000│
│    │      │                      │被告住處    │          │              │號ＳＩＭ卡一張沒收、未扣│
│    │      │                      │            │          │              │案之ＮＯＫＩＡ牌行動電話│
│    │      │                      │            │          │              │一支沒收，如全部或一部不│
│    │      │                      │            │          │              │能沒收時，追徵其價額或以│
│    │      │                      │            │          │              │其財產抵償之、未扣案之販│
│    │      │                      │            │          │              │賣第三級毒品所得新臺幣二│
│    │      │                      │            │          │              │千元沒收，如全部或一部不│
│    │      │                      │            │          │              │能沒收時，以其財產抵償之│
│    │      │                      │            │          │              │。                      │
└──┴───┴───────────┴──────┴─────┴───────┴────────────┘


司法院資訊處製作；財團法人民間司法改革基金會備份。
